【裁判字號】    97,台上,520
【裁判日期】    970320
【裁判案由】    履行協議等
【裁判全文】
最高法院民事裁定              九十七年度台上字第五二０號
上  訴  人  乙○○
訴訟代理人  楊  揚律師
被 上訴 人  甲○○
訴訟代理人  林重宏律師
上列當事人間請求履行協議等事件，上訴人對於中華民國九十六
年十二月十八日台灣高等法院第二審判決（九十六年度家上字第
八四號），提起上訴，本院裁定如下：
    主  文
上訴駁回。
第三審訴訟費用由上訴人負擔。
    理  由
按上訴第三審法院，非以原判決違背法令為理由，不得為之。又
提起上訴，上訴狀內應記載上訴理由，其以民事訴訟法第四百六
十九條所定事由提起第三審上訴者，應於上訴狀內表明，原判決
所違背之法令及其具體內容，暨依訴訟資料合於該違背法令之具
體事實。其依同法第四百六十九條之一規定提起上訴者，並應具
體敘述為從事法之續造、確保裁判之一致性或其他所涉及之法律
見解具有原則上重要性之理由。同法第四百六十七條、第四百七
十條第二項分別定有明文。而依同法第四百六十八條規定，判決
不適用法規或適用不當者，為違背法令；依同法第四百六十九條
規定，判決有該條所列各款情形之一者，為當然違背法令。是當
事人提起第三審上訴，如合併以同法第四百六十九條及第四百六
十九條之一之事由為上訴理由時，其上訴狀或理由書應表明該判
決所違背之法令條項，或有關判例、解釋字號，或成文法以外之
習慣或法理等及其具體內容，暨係依何訴訟資料合於該違背法令
之具體事實，並具體敘述為從事法之續造、確保裁判之一致性或
其他所涉及之法律見解具有原則上重要性之理由。如未依上述方
法表明，或其所表明者與上開法條規定不合時，即難認為已合法
表明上訴理由，其上訴自非合法。本件上訴人對於原判決提起第
三審上訴，雖以該判決違背法令為由，惟核其上訴理由狀所載內
容，係就原審取捨證據、認定事實及解釋契約之職權行使所論斷
：兩造於民國八十八年十二月二十日協議離婚，上訴人主張兩造
約定離婚後被上訴人須按月給付其新台幣（下同）二萬元作為生
活費，及支付兩造離婚前已投保而以上訴人及兩造子女李柔翰、
李柏翰、李慧銀為被保險人之保險費（下稱系爭協議）。惟證人
李柏翰、李柔翰所為證言有偏頗之虞，且其真實性亦非無疑。又
上訴人及李柏翰、李柔翰未將甫達成系爭協議之事告知承辦律師
，竟於訴訟上始稱兩造間有系爭協議云云，亦難採信，且無證據
證明被上訴人於事後有履行系爭協議之事實。從而，上訴人先位
依系爭協議請求被上訴人給付生活費二百五十六萬六千九百三十
八元本息，及自九十五年九月起至上訴人死亡之時止，按月於每
月一日給付二萬元；並追加備位依民法第二百六十九條規定，請
求被上訴人給付李柔翰、李柏翰、李慧銀保險費，依序為四十七
萬三千零四十九元、七十二萬三千六百五十二元、十六萬四千五
百四十五元，合計一百五十四萬六千九百三十八元本息，均屬無
據，不應准許等情，指摘為不當，並就原審命為辯論及已論斷者
，泛言謂為違法，而非表明該判決所違背之法令及其具體內容，
暨依訴訟資料合於該違背法令之具體事實，更未具體敘述為從事
法之續造、確保裁判之一致性或其他所涉及之法律見解具有原則
上重要性之理由，難認其已合法表明上訴理由。依首揭說明，應
認其上訴為不合法。
據上論結，本件上訴為不合法。依民事訴訟法第四百八十一條、
第四百四十四條第一項前段、第九十五條、第七十八條，裁定如
主文。
中    華    民    國  九十七  年    三    月   二十   日
                      最高法院民事第六庭
                          審判長法官  朱  建  男
                                法官  顏  南  全
                                法官  林  大  洋
                                法官  鄭  傑  夫
                                法官  蘇  清  恭
      本件正本證明與原本無異
                                      書  記  官
中    華    民    國  九十七  年    三    月  三十一  日
                                                 w


司法院資訊處製作；財團法人民間司法改革基金會備份。
